【裁判字號】    97,消債更,1368
【裁判日期】    971118
【裁判案由】    更生事件
【裁判全文】
臺灣板橋地方法院民事裁定          97年度消債更字第1368號
聲  請  人  甲○○
上列當事人因消費者債務清理事件聲請更生與保全處分，本院裁
定如下：
    主    文
聲請駁回。
聲請費用由聲請人負擔。
    理    由
一、按債務人不能清償債務或有不能清償之虞者，得依本條例所
    定更生或清算程序，清理其債務，消費者債務清理條例第3
    條定有明文。又聲請更生或清算不合程式或不備其他要件者
    ，法院應以裁定駁回之，但其情形可以補正者，法院應定期
    間先命補正，復為同條例第8 條所明定。
二、本件聲請人即債務人向本院聲請更生，其雖主張：因有不能
    清償債務之情事，前已提出債權人清冊，以書面向最大債權
    金融機構請求共同協商債務清償方案，惟協商不成立，且其
    無擔保或無優先權之債務總額未逾新臺幣（下同）1,200 萬
    元，復未經法院裁定開始清算程序或宣告破產。為此，爰依
    法聲請裁定准許更生云云。惟查：
  (一)依聲請人所提出之財產及收入狀況說明書、財政部國稅局臺
    灣省北區國稅財產歸屬資料清單、土地及建物登記謄本等件
    所載，聲請人現有不動產（見本院第10、28－32頁）。又上
    開不動產之價值，參酌聲請人所提出之本院民事執行處民國
    97年11月3 日輔97執竹字第88561 號函文內容，經鑑定後有
    關土地部分之價格為1,294,000 元、建物價格為2,937,000
    元，合計價值為4,231,000 元（見本院卷第129 頁）。
  (二)再者，依聲請人所陳報債權人清冊記載之債權總金額為2,73
    8,311 元，縱依聲請人於97年9 月15日向財團法人金融聯合
    徵信中心申請之當事人綜合信用報告－債務清理條例前置協
    商專用債權人清冊所載，聲請人之債務總額亦為2,945,794
    元，尚未逾其資產（見本院卷第109 －112 頁），遑論聲請
    人尚有薪資收入。
  (三)基此，經本院調查之結果，應認聲請人應無不能清償債務之
    情事。是以，本件更生之聲請既不符合本條例第3 條所定要
    件，且上開欠缺又屬無從補正，依上說明，自應駁回其更生
    之聲請。
三、又本件更生之聲請既經駁回，則聲請人於97年11月13日保全
    處分之聲請即失所附麗，應一併駁回，爰裁定如主文。
四、至於所繳納郵務送達費3,740 元，則待本件更生聲請事件確
    定後，如尚有剩餘郵資餘額，再予檢還聲請人，附此敘明。
中    華    民    國    97    年    11    月    18    日
                  民事第二庭    法  官    吳振富
上為正本係照原本作成
如不服本裁定，應於裁定送達後10日內，以書狀向本院提出抗告
，並繳納抗告費新臺幣1千元
中    華    民    國    97    年    11    月    18    日
                                書記官    李宏明


司法院資訊處製作；財團法人民間司法改革基金會備份。
